【裁判字號】    95,智,46
【裁判日期】    951220
【裁判案由】    損害賠償等（商標專用權）
【裁判全文】
臺灣臺中地方法院民事判決  95年度智字第46號
原      告  甲○○○○○○○○.
法定代理人  丁○○
訴訟代理人  謝樹藝    律師
複  代理人  陳忠雨    律師
訴訟代理人  吳佩玲    律師
被      告  丙○○
                      號10樓.
    兼
訴訟代理人  乙○○
上列當事人間請求損害賠償等（商標專用權）事件，經本院於民
國95年11月22日言詞辯論終結，判決如下：
    主    文
被告應連帶給付原告新台幣壹佰萬元及自民國九十五年六月二十
二日起至清償日止，按年利率百分之五計算之利息。
被告應即停止並不得再使用如附件一所示之註冊商標於所指定之
使用商品上。
原告其餘之訴駁回。
訴訟費用由被告連帶負擔。
本判決第一項，於原告以新台幣參拾肆萬元為被告預供擔保後，
得假執行。
    事實及理由
壹、原告訴之聲明：
一、被告應連帶給付原告新台幣（下同）0000000元及自起訴狀
    繕本送達被告翌日（即民國95年6月22日）起至清償日止，
    按年利率5%計算之利息。
二、被告應立即停止並不得再使用如附件一所示之註冊商標於所
    指定之使用商品上。
三、被告應將如附件二所示之道歉啟事內容全部登載於中國時報
    （尺寸：14Ｘ5cm）全國版報頭下一日。
四、第一項請求，願供擔保，請准宣告假執行。
    貳、事實摘要：
一、原告起訴主張：被告二人自民國94年11月初某日起，共同未
    得商標權人（即原告）之同意，基於於同一商品或類似商品
    ，使用相同之註冊商標，及明知為前揭商品而販賣之概括犯
    意聯絡，自國外進口標示由原告享有如附件一之商標權之皮
    革布料，製作汽車椅套、抱枕，供不特定人上網競標選購，
    經警上網搜尋發現，於95年2月10日至被告住處查獲，如附
    表編號1至7、編號16、17、33、34、41之仿冒品，估計被告
    販售之仿冒品，其真品市價高達新台幣（下同）0000000元
    。爰依商標法第63條、第61條，考量被告之實際能力，僅先
    請求被告給付損害賠償0000000元、並不得再使用原告如附
    件一所示之商標，並應於報紙刊登如附件二所示之道歉啟事
    。
二、被告對於原告主張之前開事實並不爭執，惟另以：已無能力
    賠償原告等語置辯。並聲明：請求駁回原告之訴。
參、法院之判斷：
一、原告前述主張，為被告所不爭執，且刑事部分經檢察官起訴
    （案號：台灣台中地方法院檢察署95年度偵字第6399號），
    並經本院以95年度易字第1598號判決，判刑確定在案（被告
    上訴後撤回），且經本院依職權調取刑事卷宗查閱屬實，堪
    信原告前述主張為真正。從而，原告依據商標法第61條、第
    63條請求被告賠償0000000元並不得再使用原告所有，如附
    件一所示之商標，應屬有據。
二、至於原告另請求刊登如附件二所示之道歉啟事於報紙部分，
    參酌同法第64條規定，雖有「商標權人得請求由侵害商標權
    者負擔費用，將侵害商標權情事之判決書內容全部或一部登
    載新聞紙」之規定，但並無刊登道歉啟事之規定，且原告並
    未援引本條規定為請求之依據（而係援引第61條及第63條）
    ，其請求尚難准許，應予駁回。
肆、原告陳明就其訴之聲明第一項部分，願供擔保，請求宣告假
    執行，經核無不合，爰酌定相當之擔保金額，予以准許之。
伍、結論：
    本件原告之訴為一部有理由，一部無理由，依民事訴訟法第
    79條、第85第2項、第390條第2項，判決如主文。
中    華    民    國    95    年    12    月    20    日
                  民事第四庭    法  官    曹宗鼎
上正本係照原本作成
如不服本判決，應於判決送達後20日內向本院提出上訴狀
中    華    民    國    95    年    12    月    20    日
                                書記官


司法院資訊處製作；財團法人民間司法改革基金會備份。
